# 与供应商协商一致的赔偿款应冲减营业外支出还是计入到营业外收入？

提问人：SR 大道会计 时间：2023-06-12 13:40:48
20×3年 12 月，A公司因一批已销售产品存在质量问题而被客户索赔，按预计需支付赔偿金额的最佳估计数 100 万元确认了预计负债，并相应计入营业外支出。由于上述产品质量问题系某供应商向A公司提供原材料存在缺陷所致，A公司于20×3年 12 月向该供应商提出索赔.
这个时候与供应商协商一致的赔偿款应冲减营业外支出还是计入到营业外收入？

回答人：chenyiwei
习惯上，如果向客户赔偿和取得供应商赔款在同一期间，则按净额列入营业外收支；如果跨期的，则后期取得供应商赔款时计入营业外收入。